# 关于递延所得税资产中“未确认递延所得税资产明细”的具体填列

提问人：tongyuan325348 时间：2020-07-31 10:03:01
请教陈版，在附注“未确认递延所得税资产明细”中填列“可抵扣暂时性差异”和“可抵扣亏损”，其中，假设以前年度公司都实现盈利，但本年亏损，会计利润-100万，未确认递延所得税资产，这-100万的会计利润经过审计师大致测算（包括纳税调增调减，加计扣除等）后税务利润为-120万，（出具审计报告日前尚未申报税务汇算清缴，因此无法确定经税务审核的亏损），这个“可抵扣亏损”金额是填 100 万还是 120 万，如果出具审计报告后税务审核结果为纳税调整后税务利润确定为-118万，那么下一年度，是否要对“未确认递延所得税资产明细”中的“可抵扣亏损”的“年初余额”列示为 118 万？
谢谢陈版

回答人：chenyiwei
这个“可抵扣亏损”金额是税务上的应纳税所得额口径，即-120万元。
后续对于“如果出具审计报告后税务审核结果为纳税调整后税务利润确定为-118万，那么下一年度，是否要对“未确认递延所得税资产明细”中的“可抵扣亏损”的“年初余额”列示为 118 万”这一问题，取决于前期披露是否构成差错。
一般理解汇算清缴的调整，除非属于对税务政策的明显误解误用，否则不作为前期差错处理，也就是下一年度无需调整前期比较数据披露。